【裁判字號】    90,訴,32
【裁判日期】    900308
【裁判案由】    違反毒品危害防制條例
【裁判全文】
臺灣屏東地方法院刑事裁定                              九十年度訴字第三二號
    公  訴  人  臺灣屏東地方法院檢察署檢察官
    被      告  甲○○
右列被告因違反毒品危害防制條例案件，經檢察官提起公訴（八十九年度毒偵字第二
二五一號），本院裁定如左：
    主  文
甲○○連續施用第二級毒品，累犯，處有期徒刑柒月。扣案吸管工具壹只沒收銷毀之
。
被訴施用第一級毒品部分公訴不受理。
    事  實
一、甲○○於民國八十七年間因竊盜案件，經法院判處有期徒刑九月，並於八十九年
    七月二日執行完畢，復因施用第一、二級毒品海洛因、安非他命案件，經強制戒
    治期滿，由台灣屏東地方法院檢察署檢察官於八十九年一月四日，以八十八年度
    戒毒偵字第一七七號不起訴處分確定。嗣其於五年內猶不知悔改，基於施用第二
    級毒品安非他命之概括犯意，自八十九年九月間起至八十九年十二月四日止連續
    在不詳地點，施用第二級毒品安非他命多次，並於八十九年十月二十六日二十二
    時十分許，在屏東市○○路、公正四街口為警採尿送驗查獲，並扣得含有第一級
    毒品海洛英、第二級毒品安非他命殘渣之吸管工具一只（施用第一級毒品部分另
    應由台灣高雄地方法院審判）。
二、案經屏東縣警察局屏東分局移送台灣屏東地方法院檢察署檢察官偵查起訴。
    理  由
壹、有罪部分
一、右開事實業據被告甲○○坦承不諱，而被告於八十九年十月二十六日經警查獲後
    ，採其尿液送交屏東縣衛生局檢驗結果，確有甲基安非他命陽性反應，此有該局
    八十九年十一月二十四日出具之屏縣衛檢六字第八九○三四四號煙毒及麻醉藥品
    檢驗結果通知書附卷可稽，復有含有第一級毒品海洛英、第二級毒品安非他命殘
    渣之吸管工具一只扣案足憑。又被告因施用第一、二級毒品海洛因、安非他命案
    件，經強制戒治期滿，由台灣屏東地方法院檢察署檢察官於八十九年一月四日，
    以八十八年度戒毒偵字第一七七號不起訴處分確定，有該不起訴處分書一份在卷
    足憑，其於五年內再犯本件施用第二級毒品之罪，事證明確，被告犯行洵堪認定
    ，應予依法論科。
二、查安非他命係毒品危害防制條例第二條第二項所定之第二級毒品。核被告所為係
    犯毒品危害防制條例第十條第二項之施用第二級毒品罪，及同條例第十一條第三
    項之罪。其持有第二級毒品之犯行，已被其施用第二級毒品之高度行為所吸收，
    不另論罪。被告上開多次施用第二級毒品犯行，時間緊接，犯罪構成要件相同，
    顯係基於概括犯意為之，為連續犯，依刑法第五十六條論以一罪，並加重其刑。
    被告所犯上開施用第一級毒品與同條例第十一條第三項之罪名間，具有方法結果
    之牽連關係，依刑法第五十五條規定，從一重之施用第二級毒品罪處斷。公訴人
    起訴漏引毒品危害防制條例第十一條第三項，且未敘及被告於八十九年十月二十
    六日二十二時十分許回溯四十八小時內某時外其餘施用第二級毒品部分犯行，惟
    該罪名及其餘施用第二級毒品之事實，與本件起訴之犯罪事實，具有牽連犯、連
    續犯之裁判上一罪之關係，本院自應就此部份併予裁判。被告於八十七年間因竊
    盜案件，經法院判處有期徒刑九月，並於八十九年七月二日執行完畢，此有台灣
    高等法院被告全國前案紀錄表在卷可按，於五年內再犯本件最重本刑為有期徒刑
    以上之罪，為累犯，應依刑法第四十七條之規定加重其刑。茲審酌被告素行、施
    用第二級毒品之犯罪動機、目的、手段、其行為戕害自身健康，犯後於警訊中否
    認犯行，惟於本院審理中則坦承犯行態度良好等一切情狀，爰量處如主文所示之
    刑，以示懲儆。扣案含有第一級毒品海洛英、第二級毒品安非他命殘渣之吸管工
    具一只為被告所有專供施用毒品之器具，應依同條例第十八條第一項前段沒收銷
    毀之。
貳、不受理部分
一、公訴意旨另以：被告於八十九年十月二十六日二十二時十分許回溯四十八小時內
    某時尚有施用第一級毒品海洛英之犯行。經查被告甲○○固不諱言自八十九年九
    月間起至八十九年十二月四日止連續在不詳地點施用第一級毒品海洛英之事實。
    惟按同一案件繫屬於有管轄權之數法院者，由繫屬在先之法院審判之；又案件依
    第八條之規定不得為審判者，應諭知不受理之判決，刑事訴訟法第八條前段、第
    三百零三條第七款分別定有明文。
二、查本件被告甲○○前被訴自八十九年八月間某日起至八十九年十一月二十七日止
    ，連續施用第一級毒品海洛英一案，所涉犯毒品危害防制條例第十條第一項之罪
    ，業經臺灣高雄地方法院檢察署檢察官以八十九年度毒偵字第八一三四號於八十
    九年十二月十二日提起公訴，九十年一月四日繫屬臺灣高雄地方法院，現由該院
    審理中，有起訴書一份及前案紀錄表等附卷可稽；本件公訴人於八十九年十二月
    月十八日，就與上開犯罪事實為同一之案件，向本院重行起訴，於九十年一月十
    一日始繫屬本院，揆諸前揭說明，本案應由繫屬在先之臺灣高雄地方法院審判，
    本院不得為審判，自應就此部分諭知不受理之判決。
據上論斷，應依刑事訴訟法第二百九十九條第一項前段、第三百零三條第七款，毒品
危害防制條例第十條第二項、第十一條第三項、第五十六條、第十八條第一項前段、
刑法第十一條、第五十五條、第四十七條，判決如主文。
本案經檢察官莊啟勝到庭執行職務。
中      華      民      國      九十      年      三      月      八    日
                                    臺灣屏東地方法院刑事第一庭
                                        法  官  郭書豪
右正本證明與原本無異。
如不服本裁定應於收受送達後五日內向本院提出抗告書狀敘述抗告之理由抗告於台灣
高等法院高雄分院。
                                        書記官  潘豐益
中      華      民      國      九十      年      三      月    八  日
附錄本案論罪科刑法條：
毒品危害防制條例第十條：施用第一級毒品者，處六月以上五年以下有期徒刑。施用
第二級毒品者，處三年以下有期徒刑。


司法院資訊處製作；財團法人民間司法改革基金會備份。
